【裁判字號】    94,上易,836
【裁判日期】    950120
【裁判案由】    竊盜
【裁判全文】
臺灣高等法院高雄分院刑事判決         94年度上易字第836號
上  訴  人
即  被  告  甲○○
上列上訴人因竊盜案件，不服臺灣高雄地方法院94年度易字第
1396號中華民國94年10月3 日第一審判決（起訴案號：臺灣高雄
地方法院檢察署94年度核退偵字第470 號），提起上訴，嗣本院
訊問被告後，因被告自白犯罪，經詢問檢察官、被告意見後，乃
裁定改行簡式審判程序，茲判決如下：
    主  文
上訴駁回。
甲○○緩刑肆年，緩刑期內付保護管束。
    事  實
一、甲○○因缺錢花用，竟意圖為自己不法之所有，於民國（下
    同）94年4 月8 日22時許，攜帶其所有足以傷害人之身體、
    生命之兇器美工刀1 支，至乙○○經營之高雄縣大寮鄉○○
    段153-1 號「悅展有限公司」（未設有大門之噴砂場），先
    徒手竊取乙○○所有噴沙噴頭1 支，復持上開美工刀割斷噴
    槍塑膠管後竊取連在其上之噴漆噴槍4 支（竊取所得財物合
    計價值約新臺幣58000 元）得手。嗣於94年4 月11日10時許
    ，在高雄縣大寮鄉○○路1 之1 號，將所竊得之噴沙噴頭一
    支、噴漆噴槍2 支等贓物售予不知情之黃慶道時，為警查獲
    ，並扣得甲○○所有，供行竊用之美工刀1 支。
二、案經高雄市政府警察局小港分局報告臺灣高雄地方法院檢察
    署檢察官偵查起訴。
    理  由
一、本件上訴人即被告甲○○（下稱被告）所犯係死刑、無期徒
    刑、最輕本刑為3 年以上有期徒刑以外之罪，其就被訴事實
    為有罪之陳述，經本院告知簡式審判程序之旨，並聽取公訴
    人及被告之意見後，裁定進行簡式審判程序，合先敘明。
二、上揭犯罪事實，業據被告於警詢、偵查、原審及本院調查、
    審理時均坦承不諱（見警卷第6 、7 頁、偵字卷第4 頁、核
    退偵卷第15頁、原審卷第20、30頁、本院卷第23、32頁），
    核與被害人乙○○、黃慶道於警詢指述情節相符（見警卷第
    2 、9 、10頁），並有贓物認領保管單1 紙附卷可查（見核
    退偵卷第24頁）及美工刀1 支扣案可證，足證被告之自白與
    事實相符，應屬實在，堪予採信。是本件事證明確，被告犯
    行堪以認定，應予依法論科。
三、按刑法第321 條第1 項第3 款之攜帶兇器竊盜罪，係以行為
    人攜帶兇器竊盜為其加重條件，此所謂兇器，其種類並無限
    制，凡客觀上足對人之生命、身體、安全構成威脅，具有危
    險性之器械均屬之，且祇須行竊時攜帶此種具有危險性之兇
    器為已足，並不以攜帶之初有行兇之意圖為必要，故例如鐵
    鎚及鐵鑿子等為足以殺傷人生命、身體之器械，顯為具有危
    險性之兇器。又無論行為人主觀上是否旨在行兇抑僅便利行
    竊，然在客觀上僅須具有行兇之危險性，自屬兇器之一種，
    其攜帶而犯竊盜罪，應成立刑法第321 條第1 項第3 款之罪
    ，最高法院79年台上字第5253號及70年台上字第1613號判例
    參照。查被告所攜帶之美工刀1 支，如手持以之揮刺、擊打
    ，客觀上均足對人之生命、身體、安全造成威脅而具有危險
    性，足以作為兇器使用，有上揭之物扣案足稽。是核被告所
    為，係犯刑法第321 條第1 項第3 款之攜帶兇器竊盜罪。被
    告係於同一時、地密接竊取屬同一被害人所有之財物，依照
    一般社會通念，要難將其各次竊盜之舉動予以割裂評價，是
    被告上開竊盜既遂之舉動，應論以接續犯之包括一罪。
四、原判決認被告罪證明確，因而適用刑法第321 條第1 項第3
    款規定，並審酌被告不思努力工作，僅因缺錢花用，而起貪
    念，以不正當手段取得財物，犯罪所生之危害及犯後坦承犯
    行，態度良好等一切情狀，量處有期徒刑6 月，並諭知如易
    科罰金以300 元折算一日之折算標準。復敘明扣案之美工刀
    1 支為被告所有且係供行竊之用，此業據被告於偵訊及原審
    準備程序時供述明確（見核退偵卷第15頁、原審卷第20頁）
    ，爰依刑法第38條第1 項第2 款之規定宣告沒收。經核原判
    決認事用法，尚無不合，量刑亦屬允當。被告上訴意旨，指
    摘原判決量刑過重，即為無理由，應予駁回。
五、惟查被告未曾受有刑徒刑以上刑之宣告，有台灣高雄地方法
    院檢察署刑案資料查註紀錄表暨台灣高等法院被告前案紀錄
    表各1 份附卷可稽（見核退偵卷第12頁、本院卷第10頁）事
    後亦已與被害人乙○○達成和解，被害人於和解書中亦表示
    刑事部分不再追究，此有和解書在卷可憑（見原審卷第34
    頁）；又被告之左眼神經萎縮，此亦有診斷証明書1 份附卷
    可參（見本院卷第37頁）；被告經此論罪科刑之教訓，當知
    警惕，應無再犯之虞，本院認其所宣告之刑，以暫不執行為
    適當，爰併宣告緩刑4 年。惟本院認應由觀護人以專業知識
    ，輔導其品德，使之改過遷善，方不失緩刑之立法意旨，爰
    宣告於緩刑期內付保護管束。
據上論斷，應依刑事訴訟法第273 條之1 第1 項、第368 條，刑
法第74條第1 款、第93條第1 項，判決如主文。
本案經檢察官林應華到庭執行職務。
中    華    民    國    95    年    1     月    20    日
                  刑事第八庭    審判長法  官  李炫德
                                      法  官  洪慶鐘
                                      法  官  李淑惠
以上正本證明與原本無異。
本判決不得上訴。
中    華    民    國    95    年    1     月    20    日
                                      書記官  盧雅婷
附錄本件判決論罪科刑法條：
中華民國刑法第321條
犯竊盜罪而有左列情形之一者，處6 月以上、5 年以下有期徒刑
：一於夜間侵入住宅或有人居住之建築物、船艦或隱匿其內而犯
之者。
二  毀越門扇、牆垣或其他安全設備而犯之者。
三  攜帶兇器而犯之者。
四  結夥三人以上而犯之者。
五  乘火災、水災或其他災害之際而犯之者。
六  在車站或埠頭而犯之者。
前項之未遂犯罰之。


司法院資訊處製作；財團法人民間司法改革基金會備份。
